【裁判字號】    95,交簡上,115
【裁判日期】    951214
【裁判案由】    過失傷害
【裁判全文】
臺灣板橋地方法院刑事判決           95年度交簡上字第115號
上  訴  人  臺灣板橋地方法院檢察署檢察官
被      告  甲○○
上列上訴人因被告過失傷害案件，不服本院中華民國95年6 月30
日95年度交簡字第810 號第一審判決（起訴書案號：95年度偵字
第8127號），提起上訴，本院管轄之第二審合議庭判決如下：
    主  文
上訴駁回。
    事實及理由
一、本案經本院審理結果，認第一審以被告甲○○所為係犯刑法
    第284 條第1 項前段之罪，判處有期徒刑3 月，如易科罰金
    ，以300 元折算1 日，其認事用法均無違誤，量刑亦屬適當
    ，應予維持，並引用如附件第一審判決書所記載之事實、證
    據及理由。
二、本件檢察官提起上訴意旨略以：告訴人乙○○具狀請求上訴
    ，認被告於告訴人乙○○住院前後半個月期間，僅探望告訴
    人一次，並聲稱他沒錢賠償後，即無聞問，致告訴人之傷害
    於不顧，亦無賠償告訴人之意願，被告毫無悔意，是原審未
    審酌上述情況，量處有期徒刑3 月，顯係量刑過輕，尚非顯
    無理由，故提起上訴等語。
三、查本件被告過失傷害事證明確，且為被告於偵、審中迭次自
    承在卷。而原審業以審酌被告符合自首要件而予以減輕其刑
    ，並依被告之過失程度、迄今未與告訴人達成和解，與告訴
    人所受傷勢狀況等一切情狀，而量處有期徒刑3 月，並諭知
    易科罰金之標準為銀元三百元折算一日，量刑尚稱妥適。且
    按關於刑之量定，係實體法上賦予法院得為自由裁量之事項
    ，倘其未有逾越法律所規定之範圍，或濫用其權限，即不得
    任意指摘為違法，檢察官雖就原審法院適法範圍裁量權之行
    使為爭執，惟原審量定刑期，既已審酌被告各種犯罪情狀，
    並無失出。是上訴人稱原審量刑過輕等語，為無理由，應予
    駁回。
四、至被告行為後，刑法業於民國94年2 月2 日修正公布，並自
    95年7 月1 日起生效施行，其第2條第1項規定行為後法律有
    變更者，適用行為時之法律，但行為後之法律有利於行為人
    者，適用最有利於行為人之法律。本件行為人於犯罪時之刑
    法第41條第1 項前段規定：「犯最重本刑為五年以下有期徒
    刑以下之刑之罪，而受六個月以下有期徒刑或拘役之宣告，
    因身體、教育、職業、家庭之關係或其他正當事由，執行顯
    有困難者，得以一元以上三元以下折算一日，易科罰金。」
    又行為人行為時之易科罰金折算標準，修正前罰金罰鍰提高
    標準條例第2 條前段（現已刪除）規定，就其原定數額提高
    為一百倍折算一日，則本件行為時之易科罰金折算標準，應
    以銀元三百元折算一日，經折算為新臺幣後，應以新臺幣九
    百元折算為一日。惟95年7 月1 日修正公布施行之刑法第41
    條第1 項前段則規定：「犯最重本刑為五年以下有期徒刑以
    下之刑之罪，而受六個月以下有期徒刑或拘役之宣告者，得
    以新臺幣一千元、二千元或三千元折算一日，易科罰金。」
    比較修正前後之易科罰金折算標準，以95年7 月1 日修正公
    布施行前之規定，較有利於行為人，則應依刑法第2 條第1
    項前段，適用修正前刑法第41條第1 項前段規定，定其折算
    標準。原判決未及比較適用新舊法，依以往實務見解，上訴
    後，雖比較結果以舊法有利於行為人，而原判決別無其他撤
    銷事由，仍應由本院以此為由撤銷改判。惟修正後之規定係
    以適用行為時法為原則，因此原判決雖未及比較適用，然上
    訴本院後，經比較新舊法，行為後之法律並非較有利於行為
    人，仍應適用行為時法，則原判決適用行為時法即無不當，
    自不構成撤銷之事由，仍應予維持，附此敘明。
據上論斷，應依刑事訴訟法第455 條之1 第1 項、第3 項、第36
8 條、第373 條，判決如主文。
本案經檢察官朱學瑛到庭執行職務。
中    華    民    國    95    年    12    月    14    日
                  刑事第三庭審判長法  官  陳忠行
                                  法  官  廖怡貞
                                  法  官  蕭胤瑮
上列正本證明與原本無異。
不得上訴。
                                  書記官  黃炎煌
中    華    民    國    95    年    12    月    14    日


司法院資訊處製作；財團法人民間司法改革基金會備份。
